最高法院刑事判決　　　　　　九十四年度台上字第五六０八號
　　上　訴　人　台灣高等法院台南分院檢察署檢察官
　　被　　　告　甲○○即陳淑.
　　　　　　　　　　　　112.
上列上訴人因被告毀損案件，不服台灣高等法院台南分院中華民
國九十四年八月九日第二審更審判決（九十四年度重上更(二)字第
二四二號，起訴案號：台灣台南地方法院檢察署八十七年度偵字
第一二九二九號），提起上訴，本院判決如下：
    主  文
原判決撤銷，發回台灣高等法院台南分院。
    理  由
本件原判決意旨略以：第一審即台灣台南地方法院民國八十八年
度訴字第八六五號刑事判決，以檢察官對已經提起公訴之案件在
同法院重行起訴為由，判決本件公訴不受理，其判決正本對承辦
檢察官李啟明之送達，由第一審法院法警吳淑靜執行，同法警於
送達證書內所記載之送達時間為八十八年十一月十一日，收受人
檢察官李啟明則蓋用八十八年十二月一日之日期章，況查檢察官
李啟明從八十八年十一月十一日起，至八十八年十二月一日期間
，僅十一月十七、二十二日出差，十一月二十三日至十二月一日
休假，其於八十八年十一月十一日並無休假或出差，應可收受送
達，故第一審法院八十八年度訴字第八六五號刑事判決送達於承
辦檢察官李啟明之時間，應係八十八年十一月十一日，非檢察官
日期章所顯示之八十八年十二月一日。從而其刑事訴訟法第三百
四十九條前段所定十日之上訴期間，因無在途期間，自該判決送
達翌日起算至八十八年十一月二十一日屆滿，惟該期間之末日為
星期日，應以次日即八十八年十一月二十二日代之，檢察官延至
八十八年十二月九日始向第一審法院提出上訴，其上訴顯已逾期
而不合法，而駁回檢察官之上訴等情，固非無見。
惟查送達文書由司法警察或郵政機關行之；又對於檢察官之送達
，應向承辦檢察官為之，承辦檢察官不在辦公處所時，向首席檢
察官（檢察長）為之，刑事訴訟法第六十一條第一項、第五十八
條分別定有明文。故對檢察官送達判決，應在辦公處所，向承辦
檢察官為之；承辦檢察官不在辦公處所時，向檢察長為之，方為
合法。而上訴期間自送達判決後起算，係指經有合法之送達者而
言，如該項判決並非合法送達，祇能以受送達人實際接受判決時
為起算上訴期間之標準（本院二十八年上字第八號判例參照）。
查本件台灣台南地方法院檢察署檢察官以被告甲○○（原名陳淑
貞，九十四年六月八日改名）有毀損犯行，提起公訴，第一審法
院於八十八年十一月二日以八十八年度訴字第八六五號刑事判決
諭知公訴不受理後，該項判決正本於送達第一審承辦檢察官李啟
明時，經李啟明檢察官在送達證書上蓋具八十八年十二月一日之
日期戳章收受，但該送達證書之右下角送達時間欄內另蓋具法警
吳淑靜於八十八年十一月十一日送達之日期戳章，有送達證書在
卷可證（見第一審卷第三十五頁），二者之日期相距有二十日。
究竟法警吳淑靜於送達時是否已會晤李啟明檢察官？其於送達證
書送達時間欄蓋具之日期戳章，係命為送達之第一審法院交付送
達時，預為蓋具？抑或於確切會晤應受領之李啟明檢察官時，始
行蓋具？又法警吳淑靜為送達時，除製作送達證書外，是否尚備
置其他簿冊可供查核？上開簿冊之記載內容如何﹖該內容與判決
送達之效力，有無關連性﹖原審俱未加調查審酌，逕以台灣台南
地方法院檢察署九十四年六月十三日南檢朝人字第０九四０五五
０二二六號覆函為據，認李啟明檢察官從八十八年十一月十一日
起，至八十八年十二月一日期間，僅十一月十七、二十二日出差
，十一月二十三日至十二月一日休假，八十八年十一月十一日並
無休假或出差，應能於八十八年十一月十一日法警吳淑靜送達時
即行收受，則至八十八年十一月二十二日（因八十八年十一月二
十一日為星期日，應以次日即八十八年十一月二十二日代之），
上訴期間即屆滿，而以上訴已逾期，駁回李啟明檢察官之第二審
上訴，自難昭折服，併有應於審判期日調查之證據而未予調查之
違法。第二審檢察官上訴意旨執以指摘原判決不當，尚非全無理
由，應認原判決仍有撤銷發回更審之原因。
據上論結，應依刑事訴訟法第三百九十七條、第四百零一條，判
決如主文。
中　　華　　民　　國　九十四　年　　十　　月　　七　　日
                      最高法院刑事第十一庭
                          審判長法官  洪　清　江
                                法官  石　木　欽
                                法官  李　伯　道
                                法官  林　勤　純
                                法官  陳　晴　教
      本件正本證明與原本無異
                                      書  記  官
中　　華　　民　　國　九十四　年　　十　　月　 十四 　日
                                                 Ｒ
